【裁判字號】    90,易,1380
【裁判日期】    900919
【裁判案由】    詐欺
【裁判全文】
臺灣桃園地方法院刑事判決                          九十年度易字第一三八號
    公  訴  人  臺灣桃園地方法院檢察署檢察官
    被      告  甲○○
    被      告  丙○○
右列被告等因詐欺案件，經檢察官提起公訴（九十年度偵字第七七０八號），本院判
決如左：
    主  文
甲○○、丙○○共同連續意圖為自己不法之所有，以詐術使人將本人之物交付，均處
拘役伍拾日，如易科罰金，均以參佰元折算壹日。未扣案之桃園縣中壢市志廣郵局存
摺、印鑑章及提款卡（戶名：丙○○，局號：Ｏ二八一二一—四號，帳號：Ｏ一一六
一三—二號）、台北縣中和市○○路郵局存摺、印鑑章、提款卡（戶名：甲○○，局
號：二四六一Ｏ二—七號，帳號：Ｏ四四二五一—二號）各壹份，均沒收之。
    事  實
一、丙○○於民國八十九年十月底，在自由時報分類廣告上看見有姓名年籍不詳之成
    年男子所刊登內容為「送你八千」的廣告，乃依其上所載電話聯絡刊登者詢問廣
    告內容，該真實姓名不詳之成年男子，即約同丙○○在桃園市來來百貨附近見面
    ，雙方見面後，該名男子乃告以願以新台幣（下同）二千元之代價，借用丙○○
    所開立桃園縣中壢市志廣郵局局號：Ｏ二八一二一—四號，帳號：Ｏ一一六一三
    —二號帳戶之存摺、印鑑章及提款卡。丙○○明知該不詳姓名之成年人以低價向
    其借用上開存摺、印鑑章及提款卡，係供詐欺集團作為非法轉帳使用或欲以之詐
    騙第三人使之陷於錯誤將款項匯入該帳戶，嗣再利用金融卡將款項領取一空，致
    使被害人追查無門，竟仍與該不詳姓名成年人共同基於意圖為自己不法所有之概
    括犯意，提供前開帳戶與該成年人使用，並收取二千元之現金，作為提供帳戶之
    代價。
二、甲○○於同年十一月底，在中國時報上看見同一姓名年籍不詳之成年男子所刊登
    之「郵局借款」廣告，便以電話聯絡該成年男子，雙方約同於翌日在台北縣中和
    市○○路麥當勞速食店前見面，雙方見面後，該名男子乃告以願以三千五百元（
    公訴人誤載為三千元）之代價，借用甲○○所開立中和市○○路郵局局號：二四
    六一Ｏ二—七號，帳號：Ｏ四四二五一—二帳戶存摺、印鑑章、提款卡。甲○○
    明知該不詳姓名之成年人以低價向其借用上開存摺、印鑑章及提款卡，係供詐欺
    集團作為非法轉帳使用或欲以之詐騙第三人使之陷於錯誤將款項匯入該帳戶，嗣
    再利用金融卡將款項領取一空，致使被害人追查無門，竟仍與該不詳姓名成年人
    共同基於意圖為自己不法所有之概括犯意，提供前開帳戶與該成年人使用，並收
    取三千五百元之現金，作為提供帳戶之代價。
三、嗣該姓名年籍不詳之成年男子於八十九年十一月底以羅得利國際公司之名義寄發
    刮刮樂彩券及廣告單予家住桃園縣八德市○○街一Ｏ七巷十二弄十二號之乙○○
    ，佯稱乙○○刮中港幣廿五萬元，乙○○乃依廣告單上所載之電話聯絡，經自稱
    「蔡東佑」之男子詐稱：你已經中獎了，但須先繳付百分之十五之稅金七萬元，
    請匯款到本公司董事長丙○○之帳戶，帳號是Ｏ一一六一三—二號局號是Ｏ二八
    一二一—四號云云。致使乙○○陷於錯誤，乃依其指示於同年十二月五日十四時
    五十五分許，匯款七萬元入丙○○之前開帳戶，完成後電告「蔡東佑」，「蔡東
    佑」於電話中再度向乙○○詐稱：應和香港彩券局財務部高主任聯絡云云。乙○○乃依指示去電「高主任」，該「高主任」於電話中再度向乙○○佯稱：應先加
    入會員，入會費是十萬元，請匯款至Ｏ四四二五一—二局號，第二四六一Ｏ二—
    七帳號甲○○帳戶即可云云。致使乙○○陷於錯誤，復於同日十六時廿六分電匯
    十萬元入上開甲○○帳戶。事後乙○○再度接到自稱甲○○者之電話，告知錢不
    夠，須再電匯四十萬元，乙○○始知受騙，經報警循線查悉上情。
四、案經桃園縣警察局八德分局報告台灣桃園地方法院檢察署檢察官偵查起訴。
    理  由
一、訊據被告丙○○、甲○○固均坦承確於前揭時地將存摺、印鑑章、提款卡交付予
    不詳姓名成年人使用之事實，惟矢口否認有何共同詐欺取財之犯行，辯稱：伊等
    僅係將存摺、印鑑章及提款卡借予該人，並沒有想到該帳戶將供他人詐財或非法
    使用云云。經查：
    （一）右揭事實，業據被害人乙○○於警訊中證述明確，並有前郵政國內匯款執
          據影本、郵局帳戶查詢客戶資料報表各二張、廣告單、兌獎單各一張等在
          卷足稽。
    （二）雖被告辯稱不知渠等之帳戶將供他人詐財或非法使用云云，然衡諸常情一
          般人至郵局或銀行開設帳戶並非難事，如非供洗錢或犯罪等不法目的，依
          常理顯無隱匿自己名義帳戶而收購他人帳戶使用之必要，而被告二人僅「
          出借」郵局帳戶即得獲取二千元、三千五百元之代價，亦與一般正當合法
          交易之情形有悖。復稽之被告二人分別為高職畢業、高中肄業，均非智慮
          淺薄之人，是被告等於「出借」前開帳戶時，對於該人係欲以之作為詐欺
          之用，自屬知之甚詳，且被告等人既收受二至三千元不等之對價，渠等在
          主觀上自有不法所有之意圖，是被告二人所辯不知他人欲以之詐取財物云
          云，顯不足採。本件事證已臻明確，被告二人犯行均堪以認定，應依法論
          科。
二、查被告行為後刑法第四十一條易科罰金之規定，已於九十年一月四日修正，並經
    總統於同年月十日公布，業於同年月十二日生效，修正後得易科罰金之規定，由
    最重本刑三年以下有期徒刑之罪，修正為五年以下有期徒刑之罪，兩者相較，以
    新法較有利於被告，依刑法第二條第一項前段規定，應適用新法處斷。核被告丙○○、甲○○二人所為，均係犯刑法第三百三十九條第一項詐欺取財罪。其等二
    人分別與該不詳姓名年籍之成年人、「蔡東佑」、「高主任」間，均具有犯意聯
    絡及行為分擔，均為共同正犯。被告等人先後多次詐取財物之犯行，時間緊接，
    方法相同，觸犯構成要件相同之罪名，顯係基於概括犯意為之，應依連續犯規定
    論以一罪，並依法加重其刑。爰審酌被告二人均正值壯年，竟不思以正當工作換
    取生活之資，因貪圖小利，而將存摺及金融卡出租他人犯罪使用，對被害人造成
    財產上之危害，惟係因經濟拮据出此下策、獲利非高等一切情狀，分別量處如主
    文所示之刑，並均諭知易科罰金之折算標準，以資懲儆。未扣案之中壢市志廣郵
    局存摺、印鑑章及提款卡（戶名：丙○○，局號：Ｏ二八一二一—四號，帳號：
    Ｏ一一六一三—二號）、中和市○○路郵局存摺、印鑑章、提款卡（戶名：甲○○，局號：二四六一Ｏ二—七號，帳號：Ｏ四四二五一—二號）各一份，分係被
    告二人所有供犯罪所用之物，爰均依法併予宣告沒收。
據上論斷，應依刑事訴訟法第二百九十九條第一項前段，刑法第二條第一項前段、第
二十八條、第五十六條、第三百三十九條第一項、修正後第四十一條第一項前段、第
三十八條第一項第二款，罰金罰鍰提高標準條例第一條前段、第二條，判決如主文。
本案經檢察官胡樹德到庭執行職務。
中      華      民      國    九十      年      九      月     十九     日
                                      臺灣桃園地方法院刑事第一庭
                                          法  官  陳  永  來
右正本證明與原本無異。
如不服本判決，應於判決送達後十日內向本院提出上訴狀( 應附繕本 )，上訴於
臺灣高等法院。
                                          書記官   洪明媚
中      華      民      國    九十     年      九      月     二十一    日
附錄本案論罪科刑法條全文：
刑法第三百三十九條
意圖為自己或第三人不法之所有，以詐術使人將本人或第三人之物交付者，處五年以
下有期徒刑、拘役或科或併科一千元以下罰金。
以前項方法得財產上不法之利益或使第三人得之者，亦同。
前二項之未遂犯罰之。


司法院資訊處製作；財團法人民間司法改革基金會備份。
